臺灣嘉義地方法院行政訴訟判決
110年度交字第25號
原      告  洪錦典  
被      告  交通部公路總局嘉義區監理所

代  表  人  黃萬益  
訴訟代理人  李貞君  
上列當事人間交通裁決事件，原告不服被告民國110年4月1日嘉
監義裁字第76-L00000000號裁決不服，提起行政訴訟，本院判決
如下：
    主  　　文
原告之訴駁回。
訴訟費用新臺幣捌佰元由原告負擔。
    事實及理由
壹、程序事項：
一、本件係因原告違反道路交通管理處罰條例第53條第1項之規
    定，不服被告民國110年4月1日嘉監義裁字第76-L00000000
    號裁決，而提起行政訴訟，經核屬於行政訴訟法第237條之1
    第1項第1款規定之交通裁決事件，自應依行政訴訟法第2編
    第3章規定之交通裁決事件訴訟程序；且本件事證明確，本
    院爰依同法第237條之7規定，不經言詞辯論，逕為判決，合
    先敘明。
二、被告之代表人原為李輝宏，於本件訴訟審理中變更為黃萬益
    ，業據被告新任代表人向本院具狀聲明承受訴訟，核無不合
    ，應予准許。
貳、實體事項：
一、事實概要：原告駕駛車牌號碼000-0000號自用小客貨車（下
    稱系爭車輛），於110年2月7日下午2時52分許，行駛經過嘉
    義市大雅路二段與小雅路口（下稱系爭路口），經嘉義市政
    府警察局長竹派出所員警認其有「駕車行經有燈光號誌管制
    之交岔路口闖紅燈」之違規行為，遂以原告違反道路交通管
    理處罰條例第53條第1項為由，填具應到案日期為110年3月9
    日嘉市警交字第L00000000號舉發違反道路交通管理事件通
    知單（下稱系爭舉發通知單），移交被告處理，被告遂認原
    告有駕車行經有燈光號誌管制之交岔路口闖紅燈之違規事實
    ，於110年4月1日以嘉監義裁字第76-L00000000號裁決，依
    據道路交通管理處罰條例第53條第1項、第63條第1項，裁處
    原告罰鍰新臺幣（下同）2,700元，並記違規點數3點（下稱
    原處分）。原告不服，提起本件行政訴訟。
二、原告起訴主張：
㈠、原告自始主張無闖紅燈情事並要求觀看錄影佐證，因值勤員
    警之密錄器影像已遭覆蓋無法提供做為佐證資料，被告所為
    之裁決違法。
㈡、並聲明：
１、原處分撤銷。
２、訴訟費用由被告負擔。
三、被告答辯則以：
㈠、本案經原舉發單位函復略以：查本案原告確於違規單記時、
    地，因駕駛系爭車輛闖紅燈，違規行為事實明確，經執勤員
    警攔查依據違規事實、法令規定予以掣單舉發並無不當之處
    ；另執勤員警之密錄器影像因已遭覆蓋，故無法提供作為佐
    證資料。綜上所述，本案既經原舉發單位查證違規事實明確
    ，故裁處第53條第1項，罰鍰2,700元整，並記違規點數3點
    ，於法應無不合，本件原告之訴為無理由。
㈡、並聲明：
１、原告之訴駁回。
２、訴訟費用由原告負擔。
四、本院之判斷：
㈠、按汽車駕駛人，行經有燈光號誌管制之交岔路口闖紅燈者，
    處1,800以上5,000以下罰鍰。汽車駕駛人有下列各款所列條
    款之一者，除依原條款處罰鍰外，並予記點：……三、有第……
    、第五十三條或……情形之一者，各記違規點數3點。道路交
    通管理處罰條例第53條第1項及同法第63條第1項第3款明文
    規定之。
㈡、本件如事實概要欄所載之事實，為兩造陳明在卷，並有系爭
    舉發通知單、嘉義市政府警察局第二分局110年3月4日嘉市
    警二交字第1100500227號函及原處分（原處分卷第1、4、8
    頁）等附卷可稽，自堪信為真。
㈢、原告主張舉發員警並無密錄器相關畫面，無法證明其有闖   
       紅燈之行為，經查：
１、證人即舉發員警陳柏叡於本院調查時證稱：110年2月7日下午
    3時50分左右，我在執行巡邏與取締違規之勤務，當天原告
    開車駕駛，我是在大雅路及金龍街口攔停原告，因為他在大
    雅路及小雅路口闖紅燈，因為當時是取締違規的時間，我剛
    好在站在路邊看到他，原告下車說他沒有闖紅燈等語（見本
    院卷第98至100頁），核予舉發通知單、嘉義市政府警察局
    第二分局之回函記載相符（見原處分卷第15、18頁），證人
    業已詳述其親見原告所有系爭車輛違規闖紅燈事實之全部過
    程，而其當時係依法於上開時間執行勤務狀態中，與原告素
    昧平生，復無何仇隙怨懟，嗣並經到庭具結擔保其所述之真
    實性，衡情應無甘冒偽證之重責而虛詞構陷原告之理。且本
    件亦無證據顯示證人前開陳述係屬虛偽，亦無何足以懷疑其
    證述不可採之品行證據，是其證述之內容，應可採信。是由
    前開證據可知，原告當日確係有駕車闖越嘉義市大雅路與小
    雅路口紅燈之行為。
２、原告主張沒有相關錄影畫面，不能以員警目視為證據，然員
    警逕行舉發闖紅燈之交通違規，並不以攝影或照相之科學儀
    器存證為其要件，亦不以舉發錄影或照片為唯一之證明方法
    ，此觀道路交通管理處罰條例第7條之2第1項第1款之規定可
    知，若舉發員警係親眼見聞違規經過，並經以證人之身分具
    結後為證述，此員警證詞仍不失為證明方法之一種。若強求
    各種交通違規行為均需以清晰影片或照片為其裁罰依據，事
    實上殆不可行，蓋諸多違規行為之發生係難以預期，違規狀
    態稍縱即逝，無法期待舉發警員就一瞬間突發之交通違規行
    為，於發現後能即時攝影取證，事實上僅能仰賴舉發員警親
    身目視所見為之，別無其他舉證之可能，復倘查無其他證據
    顯示本件舉發員警有誤認或故意構陷之情事，自難以舉發員
    警無法提出其他證據佐證，即認其所述不可採信。本件證人
    就原告闖越紅燈之行為，業於本院調查時經具結擔保，且證
    人為員警，其所為為依法執行職務，並無任何構陷原告之動
    機可言。再者，舉發當時在場除證人外，尚有另一員警在場
    ，而前揭勘驗內容中，據原告及證人所述，於證人開立舉發
    通知單時，並無為任何不同之意見，是以，證人所述可採，
    且審酌於行政訴訟法證人亦屬證據方法之一種，可認員警舉
    發闖紅燈之行為當不以有錄影畫面為據，原告主張當無可採
    。
３、另原告主張當時員警跟他說可以看相片或影片，但事後沒有
    影像或照片可以看，顯見員警取締違法。然員警是否有提供
    相關影像畫面給原告，與原告是否闖越紅燈並無關係，況本
    件除原告所述外，並無證據證明員警當時有開攝影機錄影。
    而原告所質疑員警胸前之機器，為密錄器，並非原告所指之
    攝影機或相機，此據證人證述屬實（見本院卷第99至100頁
    ）。又當日員警之密錄器並未開啟，亦為證人所證述（見本
    院卷第100頁）。雖證人到庭證述密錄器沒開等語（見本院
    卷第99、100頁），與嘉義市政府警察局回函表示密錄器影
    像遭覆蓋不同，然證人業已當庭表示該密錄器確認是沒開，
    回函應該是寫錯（見本院卷第100頁），且觀之嘉義市政府
    回函承辦人為警員吳來順，並非本件之證人，故就此部分之
    證詞，應以實際到場之證人所證較為可採，故可認該日證人
    之密錄器並未開啟。而證人於本院調查時業已證述：我有跟
    原告說如果原告有行車紀錄器，可以看行車紀錄器，但是原
    告說他沒有裝等語（見本院卷第100頁）。依證人所述，證
    人自始至終均未提到密錄器，亦未提到至派出所觀看影像，
    原告主張顯非可採。雖原告主張另一員警有照相等情，然此
    部分並無證據可供證明，況原告闖越紅燈之行為業經證人證
    述且明確，且據證人所述當日另一員警並無照相機等語（見
    本院卷第101頁），足認原告所述難以採信，不得作為有利
    於其認定之證據。
五、綜上所述，原告上開主張並不可採，原處分認原告於上揭時
    、地駕駛系爭車輛行經有燈光號誌管制之交岔路口闖紅燈之
    違規行為，依道路交通管理處罰條例第53條第1項、第63條
    第1項、第53 條第1項及違反道路交通管理事件統一裁罰基
    準表規定，裁處原告罰鍰2,700元，並記違規點數3點，於法
    並無違誤。原告訴請撤銷原處分為無理由，應予駁回。
六、本件第一審裁判費為800元（裁判費300+證人日費500＝800元
    ），應由敗訴之原告負擔，爰確定第一審訴訟費用額如主文
    第2項所示。
七、據上論結，本件原告之訴為無理由，依行政訴訟法第98條第
    1 項前段、第236條、第237條之7、第237條之8第1項、第23
    7條之9第1項，判決如主文。
中　　華　　民　　國　　110 　年　　8 　　月　　12　　日
                  行政訴訟庭  法  官  唐一强
上為正本係照原本作成。
如不服本判決，應於判決送達後20日內，向本院提出上訴狀並表
明上訴理由（原判決所違背之法令及其具體內容或依訴訟資料可
認為原判決有違背法令之具體事實），其未載明上訴理由者，應
於提出上訴後20日內向本院補提理由書（上訴狀及上訴理由書均
須按他造人數附繕本，如未按期補提上訴理由書，則逕予駁回上
訴），並應繳納上訴裁判費新臺幣750元。
中　　華　　民　　國　　110 　年　　8 　　月　　12　　日
                              書記官  黃妍爾